臺灣彰化地方法院刑事判決　　　　　　　95年度訴字第1722號
公　訴　人　臺灣彰化地方法院檢察署檢察官
被　　　告　甲○○
　　　　　　　　　　2
指定辯護人　陳盈壽律師
上列被告因違反槍砲彈藥刀械管制條例案件，經檢察官提起公訴
（95年度偵字第6715號），本院判決如下：
    主  文
甲○○未經許可，寄藏可發射子彈具有殺傷力之改造手槍，累犯
，處有期徒刑參年貳月，併科罰金新臺幣陸萬元，罰金如易服勞
役，以新臺幣壹仟元折算壹日。扣案之改造手槍壹枝（含彈匣壹
個，槍枝管制編號：0000000000號）沒收。
    犯罪事實
一、甲○○前曾因違反肅清煙毒條例等案件，經本院以81年度訴
    字第731 號刑事判決判處有期徒刑3 年2 月確定，於民國85
    年3 月5 日入監執行殘刑1 年8 月28日，於89年6 月1 日縮
    短刑期假釋出監付保護管束，迄93年10月6 日縮刑期滿，未
    經撤銷假釋，以已執行完畢論。詎猶不知悛悔，明知具殺傷
    力之槍砲彈藥，係屬槍砲彈藥刀械管制條例所管制之物品，
    非經中央主管機關許可不得寄藏持有可發射子彈具有殺傷力
    之槍枝、子彈，竟基於寄藏可發射子彈具殺傷力改造手槍之
    犯意，於94年8 月間某日，自姓名年籍不詳之成年男子友人
    「俊卿」處，收受可發射子彈具殺傷力之改造手槍1 枝（含
    彈匣1 個，槍枝管制編號：0000000000號），並自該時起，
    即繼續將上揭槍枝代為保管並藏放於其位在彰化縣花壇鄉○
    ○路360 號「台灣民俗村」經營之檳榔攤內輪胎下。嗣於95
    年7 月21日下午12時5 分許，為員警持本院核發之搜索票至
    甲○○位在台中市北屯區大德巷21弄19號租屋處，執行違反
    槍砲彈藥刀械管制條例案件搜索勤務時，經甲○○帶同前往
    上址檳榔攤扣得上開改造手槍1 枝，始查知上情。
二、案經彰化縣警察局移送臺灣彰化地方法院檢察署檢察官偵查
    起訴。
    理  由
一、證據能力部分：
    （一）本件卷附內政部警政署刑事警察局所出具之95年9 月
          8 日刑鑑字第0951005949號槍彈鑑定書，係該局執行
          槍枝、子彈鑑定公務所出具之書面鑑定報告，依據刑
          事訴訟法第159 條之立法理由及同法第206 條規定，
          自得為證據。況按被告以外之人於審判外之陳述，雖
          不符刑事訴訟法第159 條之1 至第159 條之4 之規定
          ，而經當事人於審判程序同意作為證據，法院審酌該
          言詞陳述或書面陳述作成時之情況，認為適當者，亦
          得為證據。當事人、代理人或辯護人於法院調查證據
          時，知有同法第159 條第1 項不得為證據之情形，而
          未於言詞辯論終結前聲明異議者，視為有前項之同意
          ，同法第159 條之5 定有明文。本件檢察官、被告及
          其指定辯護人於本院準備程序、審判期日對於上開鑑
          定書，均未表示爭執，核以該鑑定書與檢察官主張之
          事實具有關聯性，是可認上開槍彈鑑定書具有證據能
          力。
    （二）又扣案具有殺傷力之改造手槍1 枝（含彈匣1 個，槍
          枝管制編號：0000000000號），非屬供述證據而無傳
          聞法則之適用，惟查上開扣案之改造手槍係由員警持
          本院核發之搜索票依法定程序合法扣得，且亦與本案
          具有關聯性，當有證據能力，均合先敘明。
二、上揭犯罪事實，業據被告甲○○於本院審理時坦承不諱，且
    扣案之改造手槍1 枝，經警送內政部警政署刑事警察局鑑驗
    ，以性能檢驗法鑑定結果為：送鑑改造手槍1 枝（含彈匣1
    個，槍枝管制編號：0000000000號）認係仿BERETTA 廠M9型
    半自動手槍製造之槍枝，換裝土造金屬槍管而成之改造手槍
    ，機械性能良好，可供擊發適用子彈使用，認具殺傷力，此
    有該局95年9 月8 日刑鑑字第0951005949號槍彈鑑定書1 份
    及檢具之照片3 張在卷可稽（見95年度偵字第6715號卷第11
    至13頁），是扣案之改造手槍1 枝應具有殺傷力應屬無疑，
    堪認被告上開自白核與事實相符，堪可採為論罪科刑之依據
    。綜上所述，本案事證已臻明確，被告未經許可，受寄藏放
    可發射子彈具有殺傷力之改造手槍罪犯行，洵堪認定，應予
    依法論科。
三、按未經許可持有槍、彈，其持有之繼續為行為之繼續，亦即
    一經持有槍、彈，罪已成立，但其完結須繼續至持有行為終
    了時為止（最高法院88年度第8 次刑事庭會議決議、92年台
    上字第5180號判決意旨參照）。查本件被告甲○○係自94年
    8 月間某日起即持有扣案改造手槍1 枝，迄95年7 月21日始
    為警查獲，業據本院認定如前，期間刑法規定雖已修正公布
    生效，然其以一持有行為持有扣案之槍枝，其持有之繼續為
    行為之繼續，至持有行為終了時，均論以一罪，不得割裂（
    最高法院90年台上字第6643號判決意旨參照），是仍應認其
    持有行為之終了係在刑法修正公布施行之後，自無行為後法
    律變更可言，而毋庸為新舊法比較適用，合先敘明。
四、再查扣案之前揭可發射子彈，具有殺傷力之改造手槍，係屬
    槍砲彈藥刀械管制條例第4 條第1 項第1 款所稱之可發射子
    彈具有殺傷力之改造手槍，依據同條例第5 條之規定，非經
    主管機關許可，不得持有、寄藏；次按「寄藏」與「持有」
    ，均係將物置於自己實力支配之下，僅寄藏必先有他人之持
    有行為，而後始為之受寄代藏，故受寄人代為保管，其保管
    之本身，亦屬持有，不過此之持有係受寄之當然結果，單純
    之「持有」，固不包括「寄藏」，但「寄藏」之受人委託代
    為保管，其保管之「持有」行為係「寄藏」之當然結果，法
    律上自宜僅就「寄藏」行為為包括之評價，不應另就「持有
    」予以論罪（最高法院74年台上字第3400號判例參照）。是
    被告未經主管機關許可，寄藏前揭具殺傷力之改造手槍之行
    為，核其所為，係犯槍砲彈藥刀械管制條例第8 條第4 項之
    未經許可持有可發射子彈具有殺傷力改造手槍罪。末查被告
    前因違反肅清煙毒條例等案件，經本院以81年度訴字第731
    號刑事判決判處有期徒刑3 年2 月確定，於85年3 月5 日入
    監執行殘刑1 年8 月28日，於89年6 月1 日縮短刑期假釋出
    監付保護管束，迄93年10月6 日縮刑期滿，未經撤銷假釋，
    以已執行完畢論等情，有臺灣高等法院被告前案紀錄表1 份
    在卷可按，其於執行完畢後5 年內，故意更犯本件最重本刑
    為有期徒刑以上之罪，為累犯，應依刑法第47條第1 項之規
    定，加重其刑。爰審酌被告明知未經主管機關許可不得寄藏
    具殺傷力之改造手槍仍寄藏之，又其無故持有具有殺傷力之
    槍枝，未繳交治安機關，對社會治安潛在危害匪淺，惟考量
    扣案具有殺傷力槍枝數量僅為1 枝，且迄未持供犯案，未造
    成公眾或他人之實質惡害，暨被告犯後於本院坦認其犯行，
    深具悔意，態度尚稱良好等一切情狀，量處如主文所示之刑
    ，並就併科罰金刑部分，依刑法第42條第3 項前段之規定，
    諭知易服勞役之折算標準。
五、扣案之前揭改造手槍1 枝（含彈匣1 個，槍枝管制編號：00
    00000000號），認係仿BERETTA 廠M9型半自動手槍製造之槍
    枝，換裝土造金屬槍管而成之改造手槍，機械性能良好，可
    供擊發適用子彈使用，認具殺傷力，業如前述，係屬槍砲彈
    藥刀械管制條例第4 條第1 項第1 款所稱之槍砲，依同條例
    第5 條之規定，非經中央主管機關許可不得製造、販賣、運
    輸、持有及轉讓，從而應依刑法第38條第1 項第1 款規定，
    宣告沒收。
據上論斷，應依刑事訴訟法第299 條第1 項前段，槍砲彈藥刀械
管制條例第8 條第4 項，刑法第11條前段、第47條第1 項、第42
條第3 項、刑法第38條第1 項第1 款，判決如主文。
本案經檢察官莊佳瑋到庭執行職務。
中　　華　　民　　國　　96　　年　　1 　　月　　9 　　日
                  刑事第一庭    審判長法官  簡璽容
                                法      官  郭麗萍
                                法      官  胡宜如
以上正本證明與原本無異。
如不服本判決，應於送達後10日內向本院提出上訴狀（須附繕本
）。
中　　華　　民　　國　　96　　年　　1 　　月　　9 　　日
                                書記官  蕭秀吉
附錄本案論罪科刑法條：
槍砲彈藥刀械管制條例第8條
未經許可，製造、販賣或運輸鋼筆槍、瓦斯槍、麻醉槍、獵槍、
空氣槍或第4 條第1 項第1 款所定其他可發射金屬或子彈具有殺
傷力之各式槍砲者，處無期徒刑或5 年以上有期徒刑，併科新臺
幣1 千萬元以下罰金。
未經許可，轉讓、出租或出借前項所列槍枝者，處 5 年以上有期
徒刑，併科新臺幣 1 千萬元以下罰金。
意圖供自己或他人犯罪之用，而犯前二項之罪者，處無期徒刑或
 7 年以上有期徒刑，併科新臺幣 1 千萬元以下罰金。
未經許可，持有、寄藏或意圖販賣而陳列第 1 項所列槍枝者，處
 3 年以上10年以下有期徒刑，併科新臺幣700 萬元以下罰金。
第 1 項至第 3 項之未遂犯罰之。
